# 企业 2008 年执行企业会计制度， 09 年执行企业会计准则

提问人：胖胖彤 时间：2010-03-17 07:19:10
08 年土地使用权记入在建工程，不摊销； 09 年执行企业会计准则，将土地使用权记入无形资产， 09 年期初数，是否视同土地使用权自取得时开始摊销进行处理？

回答人：chenyiwei
回复 楼主 胖胖彤 的帖子应当是，但建造期间的土地使用权摊销额可以计入在建工程成本，即：借：在建工程，贷：累计摊销。